臺灣臺北地方法院交通事件裁定　　　　　　　　　　九十三年度交聲字第四五六號
　　異議人即
　　受處分人　　 甲○○
右列受處分人因違反道路交通管理處罰條例案件，對於台北市交通事件裁決所中華民
國九十三年五月二十日所為之處分（原處分案號：北市裁三字第裁二二─Ａ五Ｋ○○
○六五二號）
        主  文
原處分撤銷。
甲○○以安裝其他器具之方式，使不能辨認其牌號，處罰鍰新台幣貳千肆百元並責令
改正。
        理  由
一、按汽車行駛有損毀或變造汽車牌照、塗抹污損牌照，或以安裝其他器具之方式，
    使不能辨認其牌號者，處汽車所有人新臺幣（下同）二千四百元以上四千八百元
    以下罰鍰，並責令申請換領牌照或改正，道路交通管理處罰條例第十三條第一項
    第一款定有明文。
二、本件受處分人即異議人甲○○於民國九十三年四月四日二十三時四十三分許，駕
    駛車號ＣＬＱ─八一三號重型機車，在台北市○○路與華陰街北向南行駛，因以
    鐵架及白色束帶懸掛機車後號牌，造成車牌角度上揚，無法辨識車號，適為值勤
    之大同分局交通分隊巡邏員警乙○○發現，乃當場攔停稽查，爰以受處分人有前
    揭違反道路交通管理處罰條例第十二條第一項第七款規定之行為，掣單舉發，嗣
    受處分人於應到案日期前向原處分機關提出申訴，經原處分機關請舉發單位即大
    同分局交通分隊調查結果，仍認受處分人確有前述違規行為，原處分機關乃依前
    揭道路交通管理處罰條例第十二條第一項第七款、第二項，於九十三年五月二十
    日裁處受處分人罰鍰共新台幣三千六百元，並牌照吊銷。
三、受處分人固不否認於前述時間駕駛上開車號汽車，行經上開地點為警攔停之事實
    ，惟矢口否認有違反道路交通管理處罰條例第十二條第一項第七款之行為，辯稱
    ：所裝設之零件皆為原廠原車之零件，而牌照乃以「任何人以水平角度皆可清晰
    辨識大牌號碼之角度」懸掛，就算螺絲拆下後，若欲達到九十度仰角，則必須用
    手去拉抬云云。惟查：右揭違規事實，業據證人即開單告發受處分人之員警乙○
    ○於本院九十三年六月十八日調查時，具結擔保其供述之真實性證稱：「九十三
    年四月四日二十一時四十三分，在承德路上北往南行駛，靠近華陰街時發現普通
    重型機車從我們後方快速通過，瞬間我們要記下他的車號發現無法看到他的車牌
    號碼，我們就在下一個路口將他攔停，才發現他的車牌並不是按照規定鎖在原廠
    的擋泥版的螺絲孔上，而是在正上方五公分處另行打二個洞再做一個鐵架，造成
    車牌的角度上揚，上揚約四十到六十度之間，而非原廠平面直立九十度（當庭繪
    製車牌角度圖，本院卷第二十四頁參照），鐵架上也不是用螺絲鎖死，是用白色
    束帶固定在鐵架上，角度可以任意調整，白色束帶會將車牌束帶一定的緊度，但
    是沒有完全緊，可以任意調整車牌上揚的角度。（法官問：你看到車輛行進時車
    牌角度如何？）如今日庭提之第二張照片（本院卷第二十五頁參照），所以我無
    法辨識車號，現在有很多行為人會用這種白色束帶固定車牌，遇有需逃逸時就將
    車牌往上推，造成他人無法記車號。（法官問：（提示聲明異議狀並告以要旨）
    異議人說他當日行進時車牌是固定的，且可以水平角度清晰辨識車號，有何意見
    ？）照片所示就是我們停車時所看到異議人駕車時車牌懸掛狀態，且異議人當時
    辯稱他的擋泥版因車禍毀損，無法懸掛車牌，才自行綁紮，但查擋泥板是平整的
    被鋸掉，並非車禍毀損等語明確（本院九十三年六月十八日訊問筆錄參照）。並
    有警員當庭所繪之受處分人被查獲時車牌懸掛角度圖示附卷可稽。參以：受處分
    人為警攔停前騎乘機車，確係以鐵架、白色束帶等器具懸掛車牌使之傾斜，無法
    於車後方正面清楚辨識車號，有本院卷第十五頁背面所附受處分人被查獲時騎乘
    機車行進之照片影本附卷可證。受處分人空言辯稱：任何人皆得以水平角度清晰
    辨識其車號云云，顯與事實不符，不足採信；其有以安裝其他器具之方式，使不
    能辨認其牌號之違規行為堪以認定。
四、原處分機關認受處分人上述行為係不依規定位置懸掛號牌，而依道路交通管理處
    罰條例第十二條第一項第七款規定裁處異議人罰鍰新台幣三千六百元整，並牌照
    吊銷，固非無見。然被告為警查獲拍照時，其車牌仍應認「以正面懸掛於車輛後
    端之明顯適當位置」，是所為應非該當道路交通管理處罰條例第十二條第一項第
    七款「不依指定位置懸掛」要件；而屬同條例第十三條第一項第一款以「安裝其
    他器具」之方式，使不能辨認其牌號之違規行為。原處分機關依同條例第十二條
    第一項第七款規定予以裁罰，自有未洽。本件受處分人空言否認違規之異議，雖
    無理由，惟原處分既有未洽，自應由本院將原處分撤銷，另依同條例第十三條第
    一項第一款規定，逕行裁處異議人罰鍰新台幣二千四百元，並責令改正如主文第
    二項所示，以資適法。
據上論斷，應依道路交通案件處理辦法第二十條，裁定如主文。
中　　　華　　　民　　　國　　九十三　　年　　　七　　　月　　二十二　　日
                                     臺灣臺北地方法院交通法庭
                                          法  官  朱 瑞 娟
右正本證明與原本無異
如不服本裁定，應於裁定送達後五日內向本院提出抗告狀
                                          書記官  謝 韻 華
中　　　華　　　民　　　國　　九十三　　年　　　七　　　月　　二十三　　日
